【裁判字號】    97,訴,1678
【裁判日期】    980505
【裁判案由】    違反毒品危害防制條例
【裁判全文】
臺灣屏東地方法院刑事判決              97年度訴字第1678號
公  訴  人  臺灣屏東地方法院檢察署檢察官
被      告  甲○○
選任辯護人  柳聰賢律師
上列被告因違反毒品危害防制條例案件，經檢察官提起公訴（97
年度偵字第5174號）本院判決如下：
    主  文
甲○○販賣第一級毒品，未遂，處有期徒刑柒年捌月，褫奪公權
年。扣案之第一級毒品海洛因貳包（分別為編號１淨重零點貳
玖公克、空包裝重零點貳壹公克及編號２淨重零點肆柒公克、空
包裝重零點貳伍公克海洛因純度百分之零點零捌、純質淨重零點
零零柒陸公克）及其外包裝袋貳只均沒收銷毀。
    事  實
一、甲○○於民國97年7 月30日16時許，在屏東縣內埔鄉美和村
    某處，以新臺幣（下同）3000元之代價，向真實姓名年籍不
    詳綽號「大胖」之成年男子販入數量不詳之第一級毒品海洛
    因若干，欲供己施用而持有之，於其未及施用施用之翌日下
    午（即97年7 月31日）之17時10分44秒至17時14分33秒間及
    同日18時4 分23秒至18時5 分4 秒間，接獲乙○○以其所持
    有行動電話門號0000000000號撥打至其所使用之行動電話門
    號0000000000號，欲以1 千元至2 千元之代價加上手機1 具
    及易付卡1 張抵償之方式向甲○○購買少許海洛因，甲○○
    明知海洛因屬毒品危害防制條例第2 條第2 項第1 款所列之
    第一級毒品，非經主管機許可，不得擅自販賣，竟意圖營利
    ，基於販賣第一級毒品海洛因之犯意，商定以2 千元加上手
    機1 具及易付卡1 張之代價售予上開其所販入後分裝之第一
    級毒品海洛因2 包（分別為編號１淨重0. 29 公克、空包裝
    重0.21公克及編號２淨重0. 47 公克、空包裝重0.25公克海
    洛因純度0.08％、純質淨重0. 000376 公克）。嗣於當日18
    時6 分許，甲○○持上開海洛因至租屋處附近之屏東市○○
    路崇蘭國小前欲交貨與乙○○之際，為警當場查獲，扣得上
    揭海洛因及賴振亮所有之行動電話0000000000號、000000
    0000號各1 具而犯行未遂。
二、案經屏東縣政府警察局移送臺灣屏東地方法院檢察署檢察官
    偵查起訴。
    理  由
壹、證據能力部分
一、按被告以外之人於審判外之言詞或書面陳述，除法律有規定
    者外，不得做為證據；被告以外之人於檢察事務官、司法警
    察官或司法警察調查中所為之陳述，與審判中不符時，其先
    前之陳述具有較可信之特別情況，且為證明犯罪事實存否所
    必要者，得為證據，刑事訴訟法第159 條第1 項、第159 條
    之2 分別定有明文。所謂「前後陳述不符」之要件，應就前
    後階段之陳述進行整體判斷，以決定其間是否具有實質性差
    異，惟無須針對全部陳述作比較，陳述之一部分有不符，亦
    屬之。而所謂「較可信之特別情況」之情形，亦應就前後陳
    述時之各種外部情況進行比較，以資決定何者外部情況具有
    可信性。若陳述係在特別可信之情況下所為，則虛偽陳述之
    危險性即不高，雖係審判外陳述，或未經被告反對詰問，仍
    得承認其有證據能力。查本件證人乙○○於司法警察調查中
    所為之陳述，就犯罪事實之始末、發生時間、交貨地點等有
    詳細之敘述，而其於本院審理中，因何故與被告聯絡、有無
    向被告購買海洛因等情，卻為不同之證述；是就上開證人於
    警詢、本院審理時之陳述為整體判斷，堪認證人就本件犯罪
    事實之前後陳述顯有不符，且具有實質性之差異性。又依上
    開證人之警詢筆錄觀之，該等警詢筆錄之記載，係採取一問
    一答方式，且上開證人於警詢時之供述較接近案發時點，記
    憶應較為清晰，憑信性甚高，而當時未直接面對被告，上開
    證人當時心理較為篤定，壓力較小，較有可能據實陳述，益
    徵其等於本院審理時所為之陳述，或係時隔較久，業已遺忘
    部分案發情節，或係經權衡輕重，為袒護被告或恐被告對其
    不利等因素而所為之託詞，憑信性甚低，故本院認證人乙○
    ○之警詢陳述，基於發見真實之需求，且為證明犯罪事實之
    存否為有必要，本院斟酌上開供述證據之取得過程並無瑕疵
    ，亦與本案待證事實間具有相當之關聯性，以之為被告於本
    案中之證據尚無不當，是依前開說明，上開證人警詢之陳述
    ，本院認符合刑事訴訟法第159 條之2 之情形而有證據能力
    。辯護人雖認證人乙○○警詢所述情節係受警方人員脅迫須
    為本案之證人即可將之釋放，因而才指證被告有販毒一情云
    云。然證人乙○○於本院審並證述：警詢當時，警察說若伊
    可以盡快將筆錄製作完成，檢察官即會將伊釋放等語（本院
    卷第88頁）；再者，本院依職權勘驗證人乙○○之警詢筆錄
    ，製作筆錄之過程，員警詢問被告乙○○態度平和、語氣平
    穩，詢問之問體具體特定，且無不耐之情況，就被告無法瞭
    解問題時，均已詳細說明問題，待證人瞭解後，方繼續詢問
    其他問題；證人之回答情況正常，聲音並無有何遭受驚嚇顫
    抖或微弱，且詢問過程均為連續錄音，中間並無間斷，均待
    證人回答後員警一一鍵入筆錄內，無事先製作之情，又遍查
    該次錄音，警員並無任何詐欺、脅迫、利誘之言詞，有本院
    勘驗筆錄在卷可佐此有勘驗警詢結果存卷可憑（參本院卷第
    84 之3至84之12頁）；是辯護人上開辯解，容有誤會，尚不
    足採。
二、次按若有事實足認被告或犯罪嫌疑人有最輕本刑為3 年以上
    有期徒刑之罪嫌，並危害國家安全或社會秩序情節重大而有
    相當理由可信其通訊內容與本案有關，且不能或難以其他方
    法蒐集或調查證據者，在偵查中由檢察官依司法警察機關聲
    請獲依職權以書面記載第11條之事項並敘明理由、檢附相關
    文件聲請該管法院核發通訊監察書，通訊保障及監察法第5
    條第1 項第1 款、第2 項定有明文。查本案被告賴振亮之所
    使用之行動電話門號已依法取得法官核發之通訊監察書（參
    本院卷第48頁），卷查上開通訊監察書均已載明涉嫌觸犯案
    由、監察對像、監察之通訊種類及號碼等足資識別之特徵、
    監察處所、理由、方法、聲請機關或依職權核發、執行機關
    、適用法條、監聽結果報告等事項，已符合前開法定要件，
    是以本件警方對被告所使用之行動電話實施監聽錄音，並未
    逾越授權實施監察之範圍；再者，被告於本院審理中均未對
    上揭通聯之內容使用之電話提出異議，被告於監聽過程透露
    犯罪行為之陳述，並非因警方監聽所致，其陳述係出於被告
    之自由意思，自可採信，因之監聽錄音所取得之證據，有證
    據能力。又譯文編號0189、0191號所示監聽錄得之錄音（參
    警卷第9 至12頁），係憑機械力照錄，未經人為操作，復未
    伴有個人主觀意見在內，應有證據能力；而將監聽之內容製
    作成譯文，乃將上開具有證據能力之監聽錄得之錄音具體為
    文字紀錄，此部分雖屬傳聞，然被告及其辯護人於本院審理
    時，就上揭通訊監聽譯文令其辨認時，被告不否認監聽譯文
    之內容為真正，且被告及其辯護人未於言詞辯論終結前對該
    等監聽譯文之證據能力聲明異議，況該通訊監聽譯文係由承
    辦員警基於查緝本案之偵查過程中所製作，無證據顯示存有
    詐偽或虛飾之情事，應無顯不可信之情形，則該監聽譯文依
    據刑事訴訟法第159 條之5 規定，即有證據能力。
三、末按鑑定之經過及其結果，應命鑑定人以言詞或書面報告，
    同法第206 條第1 項亦規定甚明。是鑑定人以「書面」為鑑
    定報告提出於法院，依刑事訴訟法第159 條第1 項立法理由
    及第206 條第1 項規定，即具有證據能力。又現行刑事訴訟
    法關於「鑑定」之規定，除選任自然人充當鑑定人外，另設
    有囑託機關鑑定制度，而依同法第198 條、第208 條規定，
    不論鑑定人或鑑定機關、團體，固均應由法院、審判長、受
    命法官或檢察官視具體個案之需要而為選任、囑託，並依第
    206 條提出言詞或書面報告，始符合同法第159 條第1 項所
    定得作為證據之「法律有規定」情形，否則所為之鑑定，仍
    屬傳聞證據。然於司法警察機關調查中之案件，為因應實務
    上，或因量大、或有急迫之現實需求，例行性當然有鑑定之
    必要者，如毒品種類與成分、尿液之毒品反應等鑑定，基於
    檢察一體原則，得由該管檢察長對於轄區內案件，以事前概
    括選任鑑定人或囑託鑑定機關、團體之方式，俾便轄區內司
    法警察官、司法警察就調查中之此類案件，得即時送請先前
    已選任之鑑定人或囑託之鑑定機關、團體實施鑑定，以求時
    效。此種由檢察機關概括選任鑑定人或概括囑託鑑定機關、
    團體，再轉知司法警察官、司法警察於調查犯罪時參考辦理
    之作為，法無明文禁止，係為因應現行刑事訴訟法增訂傳聞
    法則及其例外規定之實務運作而為；此由司法警察官、司法
    警察依檢察機關所概括選任之鑑定人或囑託鑑定機關、團體
    所為之鑑定結果，與檢察官選任或囑託為鑑定者，性質上並
    無差異，同具證據能力（最高法院96年度臺上字第2860號判
    決參照）。從而，本件扣案編號１、編號２所示之扣案物，
    經由查獲之警察單位即屏東縣政府警察局依先前檢察署檢察
    長事前概括選任鑑定機關即法務部調查局濫用藥物實驗室送
    請實施鑑定，該鑑定機關所97年8 月25日刑鑑字第09723034
    640 號鑑定書，為實施鑑定之人員依專業知識經驗陳述其判
    斷意見，鑑定書中已詳載送鑑資料、鑑定方法及鑑定結果，
    雖辯護人雖爭執編號２扣案物為糖粉而非第一級毒品海洛因
    ，惟經本院送請法務部調查局再度鑑驗並於98年2 月13日以
    調科壹字第09800059670 號回覆之結果與前開之鑑定報告結
    果相同，且被告及辯護人於本院言詞辯論終結前，並未就上
    開警方依檢察機關所概括選任之鑑定機關所為之鑑定報告爭
    執其證據能力（參本院卷第89頁），是該鑑定書自具有證據
    能力，而得為本案之證據。
貳、實體部分：
一、訊據被告賴振亮固不否認有於上開時間以其所使用之行動電
    話門號0000000000號與證人乙○○所使用之行動電話門號00
    00000000號聯繫，並於97年7 月31日18時6 分許，在屏東市
    ○○路崇蘭國小前，為警查獲扣得上開編號１、編號２之扣
    案物，惟矢口否認有何販賣第一級毒品海洛因之犯行，辯稱
    ：手機通訊譯文內容係乙○○向其詢問是否要購買手機，伊
    從未曾說抵押這件事情，0.35係伊要賣香煙予乙○○云云；
    被告之選任辯護人則為被告辯稱：被告被告並未向綽號大胖
    之人購入扣案之毒品而意圖販賣，所持有扣案之毒品欲供己
    施用，且扣案毒品之份量亦未超過施用的合理範圍，被告應
    不成立販賣第一級毒品海洛因罪嫌云云，惟查：
（一）上開犯罪事實，業據證人乙○○於警詢證述：伊認識賴振
      亮，當日下午賴振亮以其持有之行動電話門號0000000000
      號與伊所有之行動電話門號0000000000號聯絡是為了要向
      賴振亮購買毒品，2 人聊天後，但因為伊因為錢不夠，就
      告訴賴振亮等一下再打給他。後來伊的乾妹妹徐淑萍來找
      伊，談起毒品，伊就打電話給賴振亮，問賴振亮是否願意
      購買易付卡，經討價還價後，最後以手機1 具、易付卡1
      張及2000元成交，後來伊於18時許依約騎摩托車到崇蘭國
      小門口，再打電話問賴振亮成交價，賴振亮表示毒品數量
      為0. 35 公克，徐淑萍認為不划算，伊等就掉頭走了等語
      甚詳（參警卷第25至26頁），核與乙○○於97年7 月31日
      分別在17時10分44秒至17時14分33秒間及同日18時4 分23
      秒至18時5 分4 秒間以其持有行動電話門號0000000000號
      撥打至其被告使用之行動電話門號0000000000號通訊監察
      作業譯文編號0189之內容（略以）：「A 即乙○○：『那
      個手機是很好的呢，很漂亮』，B 即賴振亮：『不要，太
      貴』。乙○○：『那你要抵押多少呢？你還沒有看到，看
      到了再說。』，賴振亮：『你們是在啼了（指毒癮發作）
      嗎？』，乙○○：『現在沒有。』，賴振亮：『沒有半毛
      錢喔？』，乙○○：『有啊，沒有多。』，賴振亮：『有
      多少啊？』。乙○○：『幾千塊而已。』。賴振亮：『幾
      千元加那個手機跟卡一起拿過來，幾千塊是多少？要講。
      』，乙○○：『1 、2 千元。』，賴振亮：『好拉，2 千
      元加那個手機跟卡一起拿過來。』乙○○：『那這樣要抵
      押多少？』，賴振亮：『我會抵押給你們，要不要加好了
      再給你？』，乙○○：『啊』，賴振亮：『要加糖嗎？』
      ，乙○○：『不要。』，賴振亮：『我幫你加啊。』，乙
      ○○『不要。』，賴振亮：『我加好了再給你們啊，加好
      了會變很多喔。』，乙○○：『不用你加。』，賴振亮：
      『好拉，拿過來。』，乙○○：『要拿去哪裡給你？』，
      賴振亮：『學校那邊。』」；通訊監察作業譯文0191內容
      「A 乙○○即：『我們到了。』，B 即賴振亮：『嗯。』
      ，乙○○：『不是那個？』，賴振亮：『嗯。』，乙○○
      ：『那這樣要抵押多少？』，賴振亮：『什麼抵押多少？
      』，乙○○：『要抵押多少東西。』，賴振亮：『你是拿
      多少東西？』，乙○○：『不是講2 千元跟1 個手機嗎？
      』，賴振亮：『抵煙的0.35的東西給你。』，乙○○：『
      0. 35 哦。』之內容互核相符，復有扣案之白色粉末2 包
      ，經送請法務部調查局鑑定結果，分別為編號１淨重0.29
      公克、空包裝重0.21公克及編號２淨重0.47公克、空包裝
      重0.25公克海洛因純度0.08％、純質淨重0.000376公克，
      此有法務部調查局濫用藥物實驗室97年8 月25日所出俱之
      調科壹字第09723034640 號鑑定書、法務部調查局98年2
      月13日所出俱之調科壹字第09800059 670號函（參偵卷第
      172 頁、本願卷第54頁）及扣案之行動電話0000000000號
      、0000000000號各1 具在案可憑，是被告確有販賣第一級
      毒品犯行足堪認定。
（二）辯護人雖以本件被告已受監聽，被告若向大胖之人聯絡購
      買毒品，當有通訊監察作業譯文可為佐證，本件就此部分
      譯文卻付之闕如，而認被告上開供述與事實不合，不足採
      信云云，然查：被告確有於97年7 月30日17時許向真實姓
      名年籍不詳綽號「大胖」之人購買以3 千元第一級毒品一
      情，業經被告於警詢時供述：伊係在美和中學附近的公共
      電話與綽號「大胖」之人聯絡購買毒品，並在美和中學門
      口交易，價值3 千元等語不諱（參警卷第3 頁），復有扣
      案之毒品可資佐證，是被告係以公共電話與綽號大胖之人
      聯繫購買毒品此部分之事實應堪認為真實，且被告從未對
      此部分事實有所爭執，辯護人逕僅以卷內無部分監聽譯文
      為補強證據而認被告上開陳述不得判決基礎，實無足取。
      而稽之上開通訊監察作業譯文所載各對話內容，雙方同意
      以手機、易付卡抵償及加上2 千元之現金購買毒品，且通
      話聯繫之雙方彼此所使用之「你們是在啼嗎？」「要加糖
      嗎？」、「我加好了再給你們，加好會變很多喔」、「抵
      煙的0.35東西給你」等暗語，與慣見之買賣毒品情形相符
      ，而通話者彼此復約定交易時間、地點，與證人乙○○所
      述以其持有上開行動電話向被告購毒品之情節亦相吻合，
      核係洽談毒品交易之事情甚明，堪認上開證人乙○○所述
      關於被告賴振亮販賣毒品海洛因等節，信實可採，被告辯
      稱其係欲以賣香煙之與證人乙○○，顯與事實不符，無足
      憑取。
（三）本件雖未於被告賴振亮與證人乙○○交易毒品時當場查獲
      ，被告賴振亮又否認有何販賣毒品之犯行，致無從得知其
      購入第一級毒品海洛因之確實價格、數量及是否確有低買
      高賣之營利情事，惟販賣第一級毒品海洛因屬違法行為，
      非可公然為之，販賣者販入後可任意分裝增減其分量再行
      出售，每次交易之價格、數量，亦隨時依交易對象、當時
      行情而變動，縱或出售之價格較低，亦非當然無營利意圖
      ，即便為相同價格，因份量較少亦能從中獲利，除經坦承
      犯行並供明販入、賣出確實價量外，委難查得實情，如被
      告自始否認到底，既無法查獲其上手，更難查悉有無從中
      獲利，是除非別有事證足認係按同一價量委買或轉售，確
      未牟利外，尚難據此即認販賣之證據有所未足，否則將造
      成知過坦承者難辭重典，飾詞否認者反得僥倖，而失情理
      之平。且按一般民眾均知政府對毒品之查禁森嚴，重罰不
      予寬貸，衡情倘非有利可圖，絕無平白甘冒被嚴查重罰之
      高度風險之理，從而，舉凡其有償交易，除足反證其確係
      另基於某種非營利本意之關係外，尚難因無法查悉其販入
      價格，作為是否高價賣出之比較，諉無營利之意思阻卻販
      賣犯行之追訴（最高法院84年度第3 次刑事庭會議決議意
      旨參照）。查被告自始即否認販賣第一級毒品海洛因之事
      實，然其已自承係以3000元之代價向綽號「大胖」之人購
      入第一級毒品海洛因若干，且由上該通訊監察作業譯文中
      得知其欲販賣予乙○○毒品價格為2 千元、不足部分以行
      動電話及易付卡抵償之方式，雖現金部分低於被告原本購
      入之價格，但被告購入後予以分裝並加入葡萄糖降低其成
      本，另又可獲得行動電話及易付卡，此於交易市場上亦具
      有相當之價值，佐以被告與證人非至親，倘無從中賺取差
      價或投機貪圖小利，豈有甘冒重典依購入價格販賣之理？
      被告主觀上具有營利之意圖，亦可認定。
（三）綜上所述，被告賴振亮所辯上情，無非事後卸責之詞，不
      足採信，本件事證已臻明確，被告犯行洵堪認定，應依法
      論科。
二、按按海洛因係屬毒品危害防制條例第2 條第2 項第1 款所指
    之第一級毒品，不得非法持有、販賣。毒品危害防制條例第
    4 條第1 、2 項所謂販賣行為，不以販入後復行賣出為必要
    ，祇要以營利意思之為目的，而有販入或賣出二者其一之行
    為，即足構成；行為人持有第一級或第二級毒品，有以主觀
    上營利售賣意圖而販入第一級或第二級毒品，其雖未及賣出
    ，仍應論以販賣第一級或第二級毒品罪既遂罪責；或非以營
    利售賣意圖而販入，或因其他原因而持有第一級或第二級毒
    品，嗣起意圖利售賣，著手於販賣行為未及賣出，即應成立
    販賣第一級或第二級毒品未遂罪責；如非以營利售賣意圖而
    販入，或因其他原因而持有，嗣起意圖利售賣，尚未著手於
    賣出行為，始成立意圖販賣而持有第一級或第二級毒品罪責
    。本件被告賴振亮向綽號「大胖」之人以3 千元購入數量不
    詳之毒品若干，未及施用而於接獲乙○○來電欲向其購買毒
    品後，約定將販入之部分毒品以現金2 千元加上行動電話1
    支及易付卡之代價出售之，並前往崇蘭國小欲交付之際，為
    警查獲，核被告所為係犯毒品危害防制條例第4 條第6 項、
    第1 項之販賣第一級毒品海洛因未遂罪。被告販賣前持有毒
    品之低度行為，為其後販賣毒品之高度行為所吸收，不另論
    罪。被告購入上開毒品，與乙○○聯繫後始萌營利之意圖進
    而著手洽談交易價格、約地交貨地點販售與乙○○，惟於交
    貨前為警查獲而犯行不遂，為未遂犯，應依刑法第25條第2
    項之規定減輕其刑。公訴人雖以證人盧信志、曾仁勝2 人之
    偵訊均證述被告與該2 人多次談論購買大量毒品交易，及被
    告經查獲後之尿液檢驗報告結果無第一級毒品代謝物之反應
    等情，認被告本件犯行係意圖營利販賣而販入毒品且非供己
    施用，雖未及交付毒品予乙○○惟犯行已該當既遂等語，然
    意圖營利而販入毒品為該罪之構成要件，應以嚴格證據方法
    證明之，上開談話內容雖均曾有談論毒品交易之價格，惟盧
    信志等2 人於偵訊時亦證述並未販賣毒品予被告（參偵卷第
    89 至91 頁、第137 至13 9頁）且遍查全卷均無積極證據足
    資證明被告意圖營利而確實已購入通訊監察作業譯文內容所
    示被告與2 人談論之毒品，又上開2 人與被告之通訊監察作
    業譯文內容與被告販賣毒品與乙○○一情無關亦無實質關連
    性；另雖被告之尿液檢驗報告並無毒品反應，然施用毒品，
    可檢測出陽性反應時間最長為7.4 至31.9小時，此有法務部
    法醫研所法醫毒字第0970 004919 號函存卷可參（參本院卷
    第38 頁） ，由上可知，可檢測出毒品陽性反應時間甚短，
    無法單憑該尿液檢驗報告無毒品反應即推論被告無施用毒品
    之習慣，綜上，不得以此推論被告自始即有意圖營利而販入
    毒品並出賣與乙○○，檢察官認此部分係犯毒品危害防制條
    例第4條 第1 項之販賣毒品既遂罪，尚有未洽，另既遂犯、
    未遂犯因均適用相同之法條，自不發生應依刑事訴訟法第30
    0 條變更起訴法條之問題（最高法院96年度台上字第6743號
    判決意旨可資參照）。另被告藉販賣第一級毒品海洛因圖利
    ，所為罪質及惡性雖然非輕，且犯罪後否認犯罪，未見有何
    悔改之心，然念本罪法定本刑為死刑或無期徒刑之罪，刑責
    甚重，被告到案後否認犯行畢竟屬人性之自然，而其販賣第
    一級毒品之數量僅1 小包，且未獲得實際利益，並非販賣毒
    品之上游，與其他販毒集團大規模販毒，並可輕易獲得厚利
    之情形相較，危害社會程度顯有差異，故被告之犯行如逕予
    宣告最低本刑無期徒刑，猶嫌過重，失之過苛，且無從依其
    販毒情節輕重施以不同程度之懲處，未免失其立法之本旨，
    是其犯罪情狀足堪憫恕，爰依刑法第59條規定酌予減輕其刑
    ，並遞減之。爰審酌被告素行非佳，且毒品對我國社會之安
    寧秩序及國人之身心健康可能產生之危害至鉅，政府三令五
    申禁絕毒品交易，被告竟仍意圖營利，販賣第一級毒品，助
    長毒品之流通與氾濫，且被告未能坦承犯行，難認具有悔意
    ，惟被告販賣毒品之數量尚非龐大等一切情狀，量處如主文
    所示之刑。又本院認為依被告犯罪之性質，有褫奪公權之必
    要，爰依刑法第37條第2 項規定，併予宣告褫奪公權3 年。
三、扣案第一級毒品海洛因2 包，分別為編號１淨重0.29公克、
    空包裝重0.21公克及編號２淨重0.47公克、空包裝重0.25公
    克海洛因純度0.08％、純質淨重0.000376公克不問屬於犯人
    與否，應依毒品危害防制條例第18條第1 項前段規定，沒收
    銷燬之；上開包裝袋裝填海洛因衡情已沾黏該毒品而難以析
    離（強行析離所費不合比例原則），應視同該毒品，併予沒
    收銷燬之。至鑑驗耗損之海洛因既已滅失，自無庸宣告沒收
    銷燬。扣案聯絡販毒事宜之行動電話1 具（含門號00000000
    00號SIM 卡1 張），雖係供被告賴振亮持以對外聯繫販賣海
    洛因所用之物，然其申辦人為謝雅芳，此有司法院暨所屬機
    關網路資料查詢表所回覆行動電話申請人基本資料表1 紙在
    卷可稽，且遍查卷內無積極證據認係被告所有；又扣案之行
    動電話1 具（含門號0000000000號SIM 卡）與本案無關，均
    予沒收或沒收之要件不符，自不予宣告沒收或沒收銷毀，併
    此敘明。
四、據上論斷，應依刑事訴訟法第299 條第1 項前段，毒品危
    害防制條例第4 條第1 項、第6 項、第18條，刑法第11條、
    第25條第2 項、第59條、第37第2項條判決如主文。
本案經檢察官潘國威到庭執行職務。
中    華    民    國    98    年    5     月    5    日
                  刑事第三庭  審判長法  官  吳永宋
                                    法  官  李珮妤
                                    法  官  陳怡先
以上正本證明與原本無異。
如不服本判決應於收受判決後10日內向本院提出上訴書狀，並應
敘述具體理由；其未敘述上訴理由者，應於上訴期間屆滿後20日
內向本院補提理由書（均須按他造當事人之人數附繕本）「切勿
逕送上級法院」。
中    華    民    國    98    年    5     月    5     日
                                    書記官  張婉郁
附錄本案所犯法條全文
毒品危害防制條例第4條
製造、運輸、販賣第一級毒品者，處死刑或無期徒刑；處無期徒
刑者，得併科新臺幣1 千萬元以下罰金。
製造、運輸、販賣第二級毒品者，處無期徒刑或7 年以上有期徒
刑，得併科新臺幣7 百萬元以下罰金。
製造、運輸、販賣第三級毒品者，處5 年以上有期徒刑，得併科
新臺幣5 百萬元以下罰金。
製造、運輸、販賣第四級毒品者，處3 年以上10年以下有期徒刑
，得併科新臺幣3 百萬元以下罰金。
製造、運輸、販賣專供製造或施用毒品之器具者，處1 年以上7
年以下有期徒刑，得併科新臺幣1 百萬元以下罰金。
前五項之未遂犯罰之。


司法院資訊處製作；財團法人民間司法改革基金會備份。
